# 新政府会计制度

提问人：田键泯 时间：2019-11-22 06:30:24
@chenyiwei，陈版主：
2019 年 1 月 1 日开始新执行的新政府会计制度写出：
从应付职工薪酬中代扣社会保险费和住房公积金，按照代扣的金额，借记本科目（基本工资），贷记本科目（社会保险：费、住房公积金）。
替换了以前
从应付职工薪酬中代扣社会保险费和住房公积金，按照代扣的金额，借记本科目（基本工资），贷记其他应收款（代扣个人部分-社会保险费、住房公积金）。
这个制度是不是也可以说明：
实务中很多企业的将代扣个人部分社保作为其他应收款-代扣五险一金，严格意义上存在瑕疵，因为实质上并不存在其他应收款，工资还没发放，只需要抵消应付职工薪酬-工资即可，而不需要资产与负债单独列式？
请问陈版主，我的理解是否正确？

回答人：chenyiwei
你的理解有一定合理性。代扣时，借记 “应付职工薪酬——工资”，贷记 “其他应付款——代扣个人承担五险一金”。